# 本期不存在交叉持股的关系后，合并层面如何处理？

提问人：liuzixiaolike 时间：2022-03-01 01:17:01
上期关系：母公司A公司，子公司B公司，C公司为B公司子公司（持股60%），A公司持有C公司20%股份，是交叉持股的关系，在上期母公司A公司一直在冲减长投和少数股东权益，导致在A公司合并层面对于C公司的账面价值与A公司单体报表不一致
本期B公司被划转至同一控制下的D公司，D公司与A公司平级，均为最终控制方控制，请问A公司在合并层面如何处理对于C公司的长投，长投的账面价值应该是多少

回答人：chenyiwei
“本期B公司被划转至同一控制下的D公司，D公司与A公司平级，均为最终控制方控制”也就意味着A同时丧失对C的控制权。如果A对C继续保持重大影响的（剩余股权比例20%），则A的个别报表层面应对C的长期股权投资转为权益法核算并追溯调整，对划出B的股权投资则冲减净资产。
在A的合并报表层面，B、C被排除出合并报表范围，理论上此时对剩余的20%C公司股权应按处置日公允价值重新计量并确认投资收益，但鉴于这是没有商业实质的无偿划转，似乎不确认收益更合适。此时可以按照A享有C的20%净资产账面价值的份额在A的合并报表层面确认一项对C的长期股权投资，与划出的A、C净资产份额之间的差额调整合并报表层面的权益。

提问人：liuzixiaolike 时间：2022-03-02 21:30:02
陈老师，如果是本期A公司将持有的C公司的20%股份划转至B公司呢，合并层面如何处理，原来冲减的长投和少数股东权益本期如何处理？

回答人：chenyiwei
母公司将对一个子公司的部分股权投资划转给另一子公司，这也是合并集团范围内的内部交易，对合并报表无影响。